--- 
title: "Verwendung des Begriffs 'Mindset' in Internet Korpora"
author: 
  - name: "Marco Blank"
    affiliation: "Friedrich-Alexander Universität Erlangen-Nürnberg (FAU)"
  - name: "Maximilian Held"
    affiliation: "Friedrich-Alexander Universität Erlangen-Nürnberg (FAU)"
  - name: "Manuel Nicklich"
    affiliation: "Friedrich-Alexander Universität Erlangen-Nürnberg (FAU)"
  - name: "Sabine Pfeiffer"
    affiliation: "Friedrich-Alexander Universität Erlangen-Nürnberg (FAU)"
  - name: "Stefan Sauer"
    affiliation: "Friedrich-Alexander Universität Erlangen-Nürnberg (FAU)"
  - name: "Amelie Tihlarik"
    affiliation: "Friedrich-Alexander Universität Erlangen-Nürnberg (FAU)"
date: "`r format(Sys.time(), '%d %B, %Y')`"
bibliography: 
  - SOZTAG-EXPL2019.bib
  - packages.bib 
nocite: "`r paste0('@R-', names(knitr::write_bib(x = remotes::local_package_deps(), file = 'packages.bib')), collapse = ', ')`"
editor_options: 
  chunk_output_type: console
---

```{r, child="README.md"}
```

```{r setup, cache = FALSE, include = FALSE}
source("setup.R")
```


# Verwendung in Büchern

Google Books stellt für die 2012er Korpora n-Gramme bereit, also die die Häufigkeit von (n) aufeinander folgenden Wörtern [@Michel2011].
Damit lässt sich auch die Verbreitung von *einzelnen* Wörtern in Büchern messen.

Die unten stehende Abbildung \@ref(fig:books) zeigt die Verwendung des Begriffs "mindset" im englischen und deutschen Korpus. 

```{r books, fig.cap="Google Books Unigramme", eval=TRUE}
ngram2 <- function(phrases, corpus) {
  ng <- ngramr::ngram(
    phrases = phrases,
    corpus = corpus,
    year_start = 1945,
    year_end = 2019,
    case_ins = TRUE,
    smoothing = 0
  )
  ng$Phrase <- as.character(tolower(ng$Phrase))
  ng$Corpus <- as.character(tolower(ng$Corpus))
  ng
}
corpora <- c(german = "ger_2012", english = "eng_2012")
phrases <- c("mindset")
combs <- expand.grid(phrases = phrases, corpus = corpora, stringsAsFactors = FALSE)
ng <- purrr::pmap_dfr(
  .l = combs,
  .f = ngram2
)
ng <- ng %>% 
  group_by(Year, Phrase, Corpus) %>% 
  summarise(Frequency = sum(Frequency))
ggplot(
  data = ng,
  mapping = aes(x = Year, y = Frequency, colour = Phrase, linetype = Corpus)
) +
  geom_smooth(formula = y ~ x, method = "loess", se = TRUE, na.rm = TRUE, span = 0.2) + 
  xlab(lab = "Jahr") + ylab(label = "Relative Häufigkeit von allen Unigrammen") +
  scale_linetype_discrete(labels = c("Englisch", "Deutsch")) + 
  labs(linetype = "Korpus", subtitle = "Foo") + 
  theme(legend.position = "bottom") +
  guides(color = FALSE) +
  ggtitle(label = "'Mindset' in Büchern", subtitle = "Unigrams aus Google Books 2012 Korpora (1945-2010, LOESS)")
```

Der Begriff des "Mindsets" wird in in den letzten Jahrzehnten zunehmenden in gedruckten Werken verwandt, beginnend in englischen Veröffentlichungen in den 1980er Jahren, in deutschsprachigen Büchern dann ab den 2000er Jahren.
Abgebildet sind hier die relativen Häufigkeiten der Unigramme in den jeweiligen Korpora.
Spezifischere n-Grams wie etwa "growth mindset" [@Dweck2017] kommen leider in den zur Verfügung stehenden Korpora bis 2010 nicht vor.[^grenze]

[^grenze]: Nur n-Gramme die in mindestens 40 Büchern vorkommen sind Teil des Datensatzes; es kann also sein dass "growth mindset" in den Korpora bis 2010 vereinzelt vorkommt. 


# Suchanfragen

Suchanfragen können als grober Indikator für öffentliches Interesse an einem Thema verwendet werden [etwa @Choi2012].
Google stellt mit "Google Trends" Teile dieser Suchanfragen in aggregierter Form öffentlich bereit.
Die Daten auf Google Trends basieren auf einer Stichprobe von Suchanfragen bei den Google Suchmaschinen.
Außerdem werden die einzelnen Suchanfragen mittels eines proprietären Themenmodells zu Such*themen* zusammengefasst.
Die Suchhäufigkeiten sind zu 100 auf das jeweils häufigste Suchthema an einem Tag indiziert und können daher *nicht* zwischen verschiedenen Abfragen verglichen werden.
Die Daten werden hier von der Google Trends API mit dem *gtrendsR* Package heruntergeladen [@R-gtrendsR].

```{r trends, fig.cap="Google Trends von Mindset Begriffen (LOESSS)", eval=TRUE, fig.height=9}
geos <- c(Welt = NA, Deutschland = "DE", USA = "US")
gtrends2 <- function(geo, subset = "related_queries") {
  trends <- gtrendsR::gtrends(
    keyword = c("mindset", "growth mindset", "fixed mindset", "agile* mindset", "digital mindset"),
    time = "all",
    geo = geo,
    low_search_volume = FALSE
  )
  trends <- trends[[subset]]
  trends <- as_tibble(trends)
  if (subset == "interest_over_time") {
    trends$hits <- as.integer(trends$hits)
    trends$hits[is.na(trends$hits)] <- 0
  }
  if (subset == "related_queries") {
    trends <- trends %>%
      filter(related_queries == "top") %>% 
      mutate(subject = as.integer(subject))
  }
  trends
}
if (FALSE) {
  # rerunning this would change results and require google auth
  interest_over_time <- map_dfr(
    .x = geos,
    .f = gtrends2,
    subset = "interest_over_time",
    .id = "browser_geo"
  )
  readr::write_rds(x = interest_over_time, path = "interest_over_time.rds")
}
interest_over_time <- readr::read_rds("interest_over_time.rds")

ggplot(
  data = interest_over_time, 
  mapping = aes(x = date, y = hits, color = keyword)
) + 
  geom_smooth(formula = y ~ x, method = "loess", se = TRUE, na.rm = TRUE, span = 0.2) + 
  facet_wrap(~browser_geo, ncol = 1) +
  scale_y_sqrt(limits = c(0, 100)) +
  ylab("Relative Häufigkeit, Indiziert auf 100") +
  labs(colour = "Suchanfrage") +
  ggtitle(label = "Suchanfragen auf Google (Quadratisch)", subtitle = "Ort nach Browser Geolocation") +
  theme(legend.position = "bottom")
```

Die Abbildung gibt die weltweiten Google-Anfragen zu den aufgelisteten Konzepten wieder, indiziert auf einen (rohen) Höchstwert von 100.
Die Rohdaten sind allerdings recht verrausscht, daher wird hier ein locally estimated scatterplot smoothing [LOESS nach @Cleveland1979] zur Glättung verwendet.
Die Höchstwerte sind u.U. nicht mehr enthalten.

Wie man in der o.s. Abbildung sieht, wird Mindset im Kontext von Personalmanagement sowohl in den USA, als auch Deutschland und im Rest der Welt etwa seit 2012 verstärkt als Suchbegriff verwendet.
Die Unterkonzepte wie "agile Mindset" und "digital Mindset" scheinen vor allem in Deutschland gesucht zu werden, was aber möglicherweise ein Artefakt der Indizierung ist: 
Da "Mindset" insgesamt in Deutschland sehr viel weniger verwendet wird, erscheint das Wachstum der Unterkonzepte relativ stärker.

```{r fig.cap="Google Trends Related Queries Weltweit"}
related_queries <- purrr::map_dfr(
  .x = NA,
  .f = gtrends2,
  subset = "related_queries",
  .id = "browser_geo"
)

df <- select(.data = related_queries, value, keyword, subject)
graph <- igraph::graph.data.frame(d = df, directed = FALSE)
graph <- tidygraph::as_tbl_graph(graph) %>% 
  mutate(Centrality = tidygraph::centrality_degree(mode = 'in', weights = subject, normalized = TRUE))

ggraph(graph = graph) +
  geom_edge_link(mapping = aes(edge_width = subject, alpha = 0.5)) +
  geom_node_label(mapping = aes(label = name, size = Centrality), repel = FALSE) +
  theme_void() +
  labs(edge_width = "Relative Häufigkeit von Anfragen") +
  guides(edge_alpha = FALSE) +
  theme(legend.position = "bottom") +
  ggtitle(label = "Verwandte Suchanfragen auf Google (Weltweit)", subtitle = "Ungerichteter, Partieller Graph")
```

```{r fig.cap="Google Trends Related Queries (aus Deutschland)"}
related_queries <- purrr::map_dfr(
  .x = "DE",
  .f = gtrends2,
  subset = "related_queries",
  .id = "browser_geo"
)
library(ggraph)
library(tidygraph)
library(igraph)

df <- dplyr::select(.data = related_queries, value, keyword, subject)
graph <- graph.data.frame(d = df, directed = FALSE)
graph <- as_tbl_graph(graph) %>% 
  mutate(Centrality = centrality_degree(mode = 'in', weights = subject, normalized = TRUE))

ggraph(graph = graph) +
  geom_edge_link(mapping = aes(edge_width = subject, alpha = 0.5)) +
  geom_node_label(mapping = aes(label = name, size = Centrality), repel = FALSE) +
  theme_void() +
  labs(edge_width = "Relative Häufigkeit von Anfragen") +
  guides(edge_alpha = FALSE) +
  theme(legend.position = "bottom") +
  ggtitle(label = "Verwandte Suchanfragen auf Google (Deutschland)", subtitle = "Ungerichteter, Partieller Graph")
```

Ebenfalls instruktiv sind die verwandten Suchanfragen auf Google.
Google Nutzer die (beispielsweise) nach "Mindset" gesucht haben, suchten auch nach dieseren anderen Begriffen.
Bei den Nutzern aus Deutschland zeigt sich aufgrund der spärlichen Datenlage nur ein übersichtliches Assoziationsfeld: 
Die Suchbegriffe "Mindset", "Agile Mindset", "Growth Mindset", "Fixed Mindset" und "Digital Mindset" sind schwach miteinander assoziert, aber sonst mit wenigen anderen Konzepten.

Weltweit, hier mutmaßlich vor allem aus englischprachigen Ländern, zeigen sich umfangreichere Beziehungen.
Die ausgewählten Suchbegriffe sind stark untereinander assoziert, sowie mit verwandten Begriffen.
Es dominieren aber Anfragen hinsichtlich der ursprünglichen Literatur von Dweck.


# Bibliografie

